臺灣臺中地方法院交通事件事裁定　　 　96年度交聲字第618號
原處分機關　交通部公路總局臺中區監理所
異議人即
受處分人　　乙○○
上列異議人即受處分人因違反道路交通管理處罰條例案件，對於
交通部公路總局臺中區監理所交通事件裁決所於中華民國九十六
年六月一日所為之處分（中監違字第裁六○－ＨＢ000000
0號裁決書），聲明異議，本院裁定如下：
    主    文
異議駁回。
    理    由
一、原處分機關意旨略以：臺中縣警察局和平分局於民國九十六
    年四月二十二日十六時，在臺八線一五．五公里處查獲異議
    人即受處分人（下稱受處分人）乙○○駕駛車牌號碼六一六
    五－ＬＱ號自用小客車，有「經雷達測速器測得時速一一七
    公里，限速五○公里，超速六十七公里」之違規，遂以中縣
    警交字第ＨＢ0000000號違規單依違反道路交通管理
    處罰條例第四十三條第一項第二款當場舉發。受處分人於期
    限內到案提出申訴，經函轉舉發單位查復略以「員警依法舉
    發，並無違誤」，該所遂函復受處分人應依法裁處並吊扣車
    輛牌照三個月，受處分人不服，該所遂於九十六年六月一日
    以中監違字第裁六○－ＨＢ0000000號裁決書，裁處
    受處分人違反道路交通管理處罰條例第四十三條第一項第二
    款、第四項之規定，處罰鍰新臺幣（下同）八千元，吊扣汽
    車牌照三個月，並記違規點數三點及施以道安講習罰鍰，逾
    期則依裁決書處罰主文規定裁處，於法並無不合等語。
二、本件受處分人乙○○異議意旨略以：其當時係「超速」違規
    ，非舉發單上員警所寫之依道路交通管理處罰條例第四十三
    條第一項第二款「危險駕車或製造噪音」，該員警違法不實
    舉發，嚴重損害其權益，應依法撤銷該舉發單云云。
三、按道路交通管理處罰條例第四十三條於九十四年十二月二十
    八日業已修正，並自九十五年七月一日施行，新修正第四十
    三條第一項、第四項、第五項規定如下：汽車駕駛人，駕駛
    汽車有下列情形之一者，處新臺幣六千元以上二萬四千元以
    下罰鍰，並當場禁止其駕駛： 一、在道路上蛇行，或以其
    他危險方式駕車。二、行車速度，超過規定之最高時速六十
    公里以上。三、拆除消音器，或以其他方式造成噪音。汽車
    駕駛人有第一項第一款、第二款或前項行為者，並吊扣該汽
    車牌照三個月；經受吊扣牌照之汽車再次提供為違反第一項
    第一款或前項行為者，沒入該汽車。汽車駕駛人違反第一項
    、第三項規定者，應接受道路交通安全講習。
四、查受處分人乙○○駕駛車牌號碼六一六五－ＬＱ號自用小客
    車，於上開時、地，因「經雷達測速器測得時速一一七公里
    ，限速五○公里，超速六十七公里」之違規，業據證人即臺
    中縣警察局和平分局員警高天龍於本院訊問時結證明確，並
    有舉發違反道路交通管理事件通知單一份及裁決書一紙附卷
    可稽，受處分人雖以上開情詞置辯。惟查：道路交通管理處
    罰條例第四十三條於九十四年十二月二十八日業已修正，並
    自九十五年七月一日施行，受處分人係於九十六年四月二十
    二日為本件違規行為，自應適用修正後之道路交通管理處罰
    條例第四十三條處罰，受處分人執修正前道路交通管理處罰
    條例為本件聲明異議，已有未合。又查，證人即當日取締之
    員警高天龍於本院訊問時結證稱：其於係臺中縣警察局和平
    分局警備隊之制服員警，負責值班、備勤、巡邏、交通稽查
    、守望等勤務，其於九十六年四月二十二日十五時起至十七
    時止，在臺八線一五．五公里處，與另一位代班巡佐余進發
    ，駕駛備有雷達測速槍之巡邏車，負責交通稽查勤務。當日
    天候晴、視線清楚、沒有遮蔽物，於十六時左右，見受處分
    人駕駛車牌號碼六一六五－ＬＱ號自小客車由谷關往東勢方
    向高速行駛，其以雷達測速槍測得該車時速一一七公里，即
    請代班巡佐用指揮棒將該車攔停，受處分人當時精神狀態良
    好、神智清楚、無酒駕情形，其告知受處分人超速，並由代
    班巡佐把測速槍之測速結果給受處分人看，即以舉發單告發
    受處分人超速，受處分人當場都沒說話，有簽收等語明確（
    見本院九十六年七月二十六日訊問筆錄）。受處分人亦不爭
    執當日執勤員警確有以手持式測速槍進行蒐證取締，且按警
    察為維持交通秩序，依法執行職務，立場應是客觀公正，且
    與受處分人素不相識，亦無宿怨，當無設詞誣攀之理，本案
    舉發員警即證人高天龍到庭所證之上情，除核與論理法則暨
    經驗法則無違外，較之異議人之空言置辯，且本案證人確係
    以手持式測速槍之科學儀器進行蒐證舉發，復查確有如前所
    述足可支持其舉發事實可憑信性之相關佐證，由此足認本件
    並非員警個人之虛設杜撰，兼以本案亦核無員警設詞攀誣或
    舉發錯誤之事證，則證人甲○○○○到庭所證之內容，自尤
    堪據為本案違規情節之依據，本院經查亦無任何證據足資證
    明執勤警員有捏造事實或違法取締之情事，則執勤警員本其
    加強道路交通管理、維護交通秩序、確保交通安全職責所為
    之當場舉發，自應受到合法、正確而真正之推定。受處分人
    前揭所辯尚非允洽，自無足取。從而，原處分機關根據原舉
    發機關舉發受處分人之違規事實，依道路交通管理處罰條例
    第四十三條第一項第二款、第四項之規定，裁處罰鍰八千元
    ，吊扣汽車牌照三個月，並記違規點數三點及施以道安講習
    罰鍰，並無不合，異議人聲明異議為無理由，應予駁回。
五、據上論斷，應依道路交通管理處罰條例第八十七條第二項、
    道路交通案件處理辦法第十九條之規定，裁定如主文。
中　　華　　民　　國　　96　　年　　8　　月　　  8　　日
                      交通法庭  法  官  戴博誠
上正本證明與原本無異。
如不服本裁定應於送達後五日內向本院提出抗告狀。
                                書記官  林政佑
中　　華　　民　　國　　96　　年　　8　　月　　  8　　日
